【裁判字號】    89,台上,1053
【裁判日期】    890302
【裁判案由】    違反麻醉藥品管理條例等罪
【裁判全文】
最高法院刑事判決                              八十九年度台上字第一○五三號
    上  訴  人  甲○○
    選任辯護人  申憲章律師
右上訴人因違反麻醉藥品管理條例等罪案件，不服台灣高等法院高雄分院中華民國八
十八年十月二十九日第二審判決（八十八年度上訴字第二四○號，起訴案號：台灣屏
東地方法院檢察署八十五年度偵字第七○七五、七四○一號），提起上訴，本院判決
如左：
    主  文
上訴駁回。
    理  由
一違反麻醉藥品管理條例及藥事法部分
按刑事訴訟法第三百七十七條規定：上訴於第三審法院，非以判決違背法令為理由，
不得為之。是提起第三審上訴，應以原判決違背法令為理由，係屬法定要件；且必須
依據卷內資料為具體之指摘，並足據以辨認原判決已具備違背法令之形式，始屬相當
。本件上訴人甲○○關於違反麻醉藥品管理條例及藥事法部分上訴意旨略稱：(一)上訴
人否認有非法販賣化學合成麻醉藥品安非他命之犯行，原審共同被告潘定居於第一審
亦稱因上訴人說伊販賣安非他命，伊為報復才說有與上訴人一起販賣安非他命，至於
〞劉奇〞、〞大樹文〞是伊隨便編的等語；又警方之電話監聽譯文，亦無所謂〞太龍
〞、〞大樹文〞、〞劉奇〞等向上訴人購買安非他命之內容，在證據上不足認定上訴
人有該犯罪，原審認上訴人有該犯行，於法有違。(二)證人即警員何忠財雖證稱未對上
訴人刑求等語，惟上訴人案發後確有手腫脹，乃被刑求所致，因懼於警員兇猛而不
敢於檢察官偵查中說出，則上訴人警訊確係受刑求致為與事實不合之自白；另共同被
告潘定居係受警方誘導而為不利於上訴人之供述，均不得作為認定上訴人犯罪之證據
。原審採為認定上訴人犯罪之依據，採證違法。惟查原審依其調查證據結果，本於推
理作用，認定上訴人有原判決事實欄所載與潘定居（已判罪確定）連續非法販賣安非
他命予不詳姓名綽號〞太龍〞、〞大樹文〞、〞劉奇〞等人，並以無償提供安非他命
予潘定居吸食，作為與之共同非法販賣之代價等情；因將第一審論處上訴人共同連續
非法販賣化學合成麻醉藥品、累犯及連續明知為禁藥而轉讓、累犯二罪刑部分之判決
撤銷，改判依牽連犯規定論處上訴人共同連續非法販賣化學合成麻醉藥品、累犯之罪
刑，業已明係依憑上訴人及共同被告潘定居於警訊及檢察官偵查中之自白，復有安
非他命一包及上訴人所有供分裝安非他命販賣之空夾鍊袋一包扣案可稽，為其所憑之
證據；並以從警方提供之電話監聽譯文，確有上訴人與綽號〞太龍〞、〞文仔〞等人
通話之內容，其中〞文仔〞之發話地係在高雄縣大樹鄉，業據證人即警員何忠財證明
，足見上訴人及潘定居上開自白，係與事實符合；證人何忠財證稱未對上訴人刑求等
語，且上訴人於檢察官偵查時稱警方沒有刑求，手腫脹可能手銬、銬太緊所致等
語；又潘定居於警訊時，其父潘雲龍在場，潘雲龍並證稱潘定居於警訊未受不當待遇
等語；上訴人嗣後否認上開犯行，辯稱警訊時受刑求致為與事實不合之自白，潘定居
係被警方誘導致為不利於上訴人之供述，並無綽號〞太龍〞、〞大樹文〞、〞劉奇〞
等人云云，係飾卸之詞，不足採信；俱分別於理由內予以指駁說明。從形式上觀察，
尚無違背法令之情形。上訴意旨(一)純係對原審採證認事職權之適法行使，專憑己見任
意指摘；上訴意旨(二)則無視各該事項業經原審調查並已於判決理由內詳予指駁說明，
重為事實上之爭執，俱不足據以辨認原判決有所指違背法令之形式。依首揭說明，應
認上開部分之上訴為違背法律上之程式，予以駁回。
二違反槍砲彈藥刀械管制條例部分
按刑事訴訟法第三百七十六條所列各罪之案件，經第二審判決者，不得上訴於第三審
法院，法有明文。本件上訴人違反槍砲彈藥刀械管制條例部分，原審係依修正前槍
彈藥刀械管制條例第十條第三項論處罪刑，核屬刑事訴訟法第三百七十六條第一款之
案件。依上開說明，既經第二審判決，自不得上訴於第三審法院，上訴人復對此部分
提起上訴，自非合法，應予駁回。
據上論結，應依刑事訴訟法第三百九十五條前段，判決如主文。
中      華      民      國    八十九    年      三      月      二      日
                              最高法院刑事第十庭
                                  審判長法官  曾  有  田
                                        法官  陳  宗  鎮
                                        法官  劉  介  民
                                        法官  魏  新  和
                                        法官  孫  增  同
      右正本證明與原本無異
                                              書  記  官
中      華      民      國    八十九    年      三      月      七      日


司法院資訊處製作；財團法人民間司法改革基金會備份。
